【裁判字號】    98,抗,703
【裁判日期】    980427
【裁判案由】    發還提存物
【裁判全文】
臺灣高等法院民事裁定                   98年度抗字第703號
抗  告  人  珍通能源技術股份有限公司
法定代理人  甲○○
上列抗告人因與相對人乙○○間發還提存物事件，對於中華民國
98年3月11日臺灣臺北地方法院97年度聲字第3149號裁定提起抗
告，本院裁定如下：
    主  文
抗告駁回。
抗告費用由抗告人負擔。
    理  由
一、按判決如有誤寫、誤算或其他類此之顯然錯誤者，法院得隨
    時或依聲請以裁定更正之，民事訴訟法第232條第1項定有明
    文。此於裁定亦準用之，同法第239條亦定有明文。又判決
    如有誤寫、誤算或其他類此之顯然錯誤者，法院得隨時以裁
    定更正之，民事訴訟法第二百三十二條第一項定有明文。所
    謂錯誤，應包括當事人姓名或名稱之錯誤在內。關於當事人
    姓名或名稱之錯誤，祇須為訴訟標的之法律關係不變，實際
    上由該當事人參與訴訟，雖原告起訴所主張被告之姓名或名
    稱錯誤，並經法院對於姓名或名稱錯誤之當事人為裁判，仍
    應有上開法條之適用（最高法院69年台職字第3號判例要旨
    參照）。
二、經查：
    (一)本件相對人曾於民國95年9月7日對「珍通科技股份有限公
      司」聲請假扣押裁定（見原法院卷第4頁之裁定）。嗣相
      對人以假扣押之本案訴訟（即相對人請求抗告人給付薪資
      事件）已終結，除捨棄部分外，相對人已得勝訴判決，並
      執行完畢，且以存證信函通知抗告人行使權利為由，聲請
      返還擔保金，聲請狀當事人欄記載「珍通能源科技股份有
      限公司」，有聲請狀可考（見原法院卷第2頁）。又兩造
      間給付薪資事件，業經最高法院以97年度台上字第994號
      民事裁定駁回抗告人之上訴而確定在案，有該裁定可考（
      見原法院卷第6、7頁）。而上開最高法院裁定於當事人欄
      記載：「上訴人珍通能源科技股份有限公司原名（珍通科
      技股份有限公司），法定代理人：甲○○」。足見相對人
      原先係對「珍通科技股份有限公司」為假扣押裁定之聲請
      及本案請求給付薪資。
    (二)又抗告人當時名稱為「珍通科技股份有限公司」，嗣於97
      年6月13日更改為「珍通能源技術股份有限公司」，公司
      負責人「甲○○」，有公司變更登記表可考（見原法院卷
      內所附之公司變更登記表）。足見相對人於97年8月11日
      聲請返還擔保物，將當事人欄記載為「珍通能源科技股份
      有限公司」，顯然為誤載。揆諸前開說明，相對人聲請更
      正，自屬依法有據。從而，原法院裁定更正，將「珍通能
      源科技股份有限公司」之記載，更正為「珍通能源技術股
      份有限公司」，並無不合。抗告意旨略以：不同名稱公司
      之記載發生錯誤，非當然屬於得以裁定更正之「顯然錯誤
      」範疇。裁判書上之表示，係對「珍通能源科技股份有限
      公司」，而非針對「珍通能源技術股份有限公司」，非屬
      得以裁定更正之「顯然錯誤」範疇云云。惟揆諸前開說明
      ，關於當事人姓名或名稱之錯誤，祇須為訴訟標的之法律
      關係不變，雖相對人聲請時抗告人之名稱有錯誤，然經法
      院對於姓名或名稱錯誤之當事人為裁判，仍應有更正之適
      用。是抗告人所為之抗告，自不足採。抗告意旨仍執前詞
      指摘原裁定不當，聲明廢棄，為無理由，應駁回其抗告。
三、據上論結，本件抗告為無理由，爰裁定如主文。
中    華    民    國    98    年    4     月    27    日
                  民事第七庭
                        審判長法  官  鄭三源
                              法  官  邱  琦
                              法  官  王聖惠
正本係照原本作成。
不得再抗告。
中    華    民    國    98    年    4     月    27    日
                              書記官  陳樂觀


司法院資訊處製作；財團法人民間司法改革基金會備份。
